臺灣桃園地方法院刑事判決　　　　　　　　　　　　　九十三年度重訴字第一六號
　　公　訴　人　臺灣桃園地方法院檢察署檢察官
　　被　　　告　戊○○　男　二.
　　選任辯護人　馮志剛律師
右列被告因違反毒品危害防制條例等案件，經檢察官提起公訴（九十三年度偵字第二
四五０號），本院判決如左：
    主    文
戊○○連續未經許可，寄藏其他可發射子彈具有殺傷力之槍枝，處有期徒刑壹年貳月
，併科罰金新臺幣陸萬元，罰金部分如易服勞役以銀元參佰元即新臺幣玖佰元折算壹
日；扣案如附表一所示之物均沒收。又共同運輸第一級毒品，處無期徒刑，褫奪公權
終身；扣案如附表三編號一所示之第一級毒品海洛因沒收銷燬之，扣案如附表三編號
二至四所示之物均沒收，未扣案如附表三編號五、六所示之物均沒收，如全部或一部
不能沒收時，追徵其價額。應執行無期徒刑，褫奪公權終身，併科罰金新臺幣陸萬元
，罰金部分如易服勞役以銀元參佰元即新臺幣玖佰元折算壹日。扣案如附表三編號一
所示之第一級毒品海洛因沒收銷燬之，扣案如附表一、附表三編號二至四所示之物均
沒收，未扣案如附表三編號五、六所示之物均沒收，如全部或一部不能沒收時，追徵
其價額。
    事    實
一、戊○○明知未經許可，不得寄藏可發射子彈具有殺傷力之改造玩具手槍、具有殺
    傷力之子彈，及屬彈藥主要組成零件之火藥，竟基於概括犯意，先於民國九十二
    年十一月間某日，在臺中市○○路與美村路路口丁○○租屋處，自丁○○處收受
    如附表一編號一所示可發射子彈具有殺傷力之仿ＢＥＲＥＴＴＡ廠８４型半自動
    手槍製造之改造手槍一枝（含彈匣一個，槍枝管制編號0000000000）
    、如附表一編號三所示之口徑九ｍｍ之制式子彈一顆，及如附表一編號四所示之
    黑色火藥二包，而受丁○○所託為其保管，並將之藏放在臺中市○○路一三五號
    號二可發射子彈具有殺傷力之仿轉輪手槍製造之改造手槍一枝（槍枝管制編號0
    000000000），戊○○乃承前犯意，而將之再藏放在上開住所。
二、戊○○明知海洛因為毒品危害防制條例所規範之第一級毒品，不得非法持有、運
　　輸，亦屬懲治走私條例所規定未經許可不得私運來臺之管制物品。因其本身染有
    施用第一級毒品海洛因之惡習，所施用之海洛因多係向丁○○、乙○○購買，因
    而積欠其等新臺幣（下同）八萬元，丁○○、乙○○二人遂要求戊○○為渠等二
    人到泰國攜帶海洛因入境臺灣地區，並應允支付其至泰國之機票、食宿費用，以
    及可藉此免除前揭欠款，戊○○因而應允之，而與丁○○、乙○○基於運輸第一
    級毒品海洛因及私運管制物品進口之犯意聯絡，由乙○○提供戊○○至泰國所需
    之機票、食宿費用五萬元及供在泰國聯絡用之ＮＯＫＩＡ廠牌行動電話一支，戊○○遂以每日一萬元報酬邀約不知情之丙○○伴遊，並訂購中華航空股份有限公
    司「臺北─泰國曼谷」之來回機票二份，於九十三年二月八日，攜同丙○○自中
    正國際機場搭乘華航ＣＩ０六五號班機至泰國曼谷，戊○○與乙○○聯絡後，乙○○要其購買泰國當地之行動電話門號預付卡，賴明宗依約購買並告知乙○○該
    門號（000000000）後，乙○○遂向戊○○表示會有人與之聯絡，之後
    ，同有犯意聯絡綽號「阿義」之成年男子，撥打該行動電話與戊○○約翌日（九
    日）在泰國曼谷之和平飯店會面，戊○○依約前往後，「阿義」詢問戊○○及同
    行之丙○○鞋子型號，以便提供鞋跟內藏置海洛因之鞋子，並告知伊等二人回國
    當天會再與之聯繫，至同年月十三日，「阿義」再與戊○○約在和平飯店會面，
    並將在鞋跟內均藏置有海洛因之黑色涼鞋及褐色涼鞋各一雙交給戊○○，要其與
    同行之何燕廂穿上，戊○○將上開涼鞋二雙攜回飯店後，發現要給丙○○穿之褐
    色涼鞋，其中一支鞋跟未縫妥，露出內藏之海洛因，因不願連累丙○○，遂將該
    支鞋跟未縫妥內藏有海洛因之褐色涼鞋，丟棄在所居住飯店廁所天花板內，另一
    支褐色涼鞋則放置在托運之紅色行李箱內，自己則穿上該雙黑色涼鞋，於當日夜
    間十一時許，搭乘華航ＣＩ六九六號班機返回臺灣地區，而將海洛因私運輸入得
    逞，嗣法務部調查局臺北市調查處掌握情資，得知戊○○當日會攜帶毒品入境，
    而在戊○○欲通關之際，會同海關人員檢查，而在其行李箱內之一支褐色涼鞋鞋
    跟內查獲海洛因一包，及其所穿黑色涼鞋鞋跟內查獲海洛因二包（三包合計淨重
    八二三點一三公克），並扣得如附表三編號一至四、附表四所示之物（乙○○、
    丁○○共同運輸毒品部分未據檢察官偵查、起訴）。
三、戊○○因運輸海洛因入境被查獲後，檢察官向本院聲請羈押獲准後，在偵查期間
    ，戊○○向檢察官供出共犯乙○○，並表示乙○○身分基本資料在其住處，檢察
    官乃命臺北市調查處偵查員帶同戊○○返回住處，戊○○在有偵查犯罪權限之偵
    查員未發覺住處藏放有前揭槍、彈之犯行前，主動自首表明住處內放置前揭槍彈
    並全部報繳，始扣得如附表一、二所示之物。
四、案經法務部調查局臺北市調查處移送臺灣桃園地方法院檢察署檢察官偵查起訴。
    理    由
一、右揭事實一所示寄藏槍彈事實，迭據被告戊○○於偵、審中坦承不諱，而所寄藏
    槍彈經送驗結果，其中如附表一編號一所示之槍枝係仿ＢＥＲＥＴＴＡ廠８４型
    半自動手槍製造之玩具手槍換裝土造金屬槍管而成之改造手槍，機械性能良好，
    可擊發適用子彈，具有殺傷力，如附表一編號二所示之槍枝係仿轉輪手槍製造之
    玩具手槍車通槍管及轉輪彈倉內阻鐵而成之改造手槍，機械性能良好，可擊發適
    用子彈，具有殺傷力，又如附表一編號三所示之子彈，係口徑九ｍｍ之制式子彈
    ，具有殺傷力，有內政部警政署刑事警察局九十三年三月三日刑鑑字第０九三０
    ０四二一一五號函及所檢附之鑑驗結果在卷足憑。又如附表一編號四所示之黑色
    火藥二包，均檢出均檢出硝化甘油、硝化纖維，認係雙基發射火藥，係屬槍砲彈
    藥刀械管制條例所列管之物品，此亦有內政部警政署刑事警察局九十三年十月二
    十一日刑鑑字第０九三０一七００九八號鑑驗通知書、九十三年十一月一日刑偵
    五字第０九三０二一八五二八號鑑驗通知書各一紙附卷可稽。
二、右揭事實二所示自泰國運輸海洛因入境臺灣地區事實，亦據被告於臺北市調處詢
    問時及偵、審中供承在卷；而被告右揭自泰國入境臺灣地區，經臺北市調處人員
    會同海關人員在其托運之紅色行李箱內查獲褐色涼鞋一支及其所穿之黑色涼鞋一
    雙，分別在鞋跟內扣得白色粉末三包，並自其身上所背之黑色背包內扣得與乙○○及綽號「阿義」之人聯絡用之行動電話二支等情，業據證人即臺北市調處現場
    查獲偵查員甲○○於本院審理中證述在卷，並有臺北關稅局扣押貨物、運輸工具
    收據及搜索筆錄、臺北市調處搜索扣押筆錄及扣押物品目錄表、旅客入出境紀錄
    查詢表等附卷可稽；該三包白色粉末經初步鑑驗結果，呈嗎啡、海洛因反應，經
    六項毒品海洛因成分，合計淨重八百二十三點一三公克（空包裝總重五十二點零
    五公克），純度百分之七九點六九，純質淨重六百五十五點九五公克，有毒品初
    步鑑驗報告單、法務部調查局九十三年三月十七日調科壹字第０八０００七四一
    六號鑑驗通知書各一份在卷足憑。
三、核被告就事實一所為，係犯槍砲彈藥刀械管制條例第十一條第四項之未經許可寄
    藏其他可發射金屬或子彈具有殺傷力之槍枝罪、同條例第十二條第四項未經許可
    寄藏子彈罪及同條例第十三條第四項未經許可寄藏彈藥之主要組成零件罪。被告
    於九十二年十一月間某日一寄藏槍、彈及彈藥主要組成零件之行為，同時觸犯上
    開罪名，為想像競合犯，應依刑法第五十五條之規定，從一重之槍砲彈藥刀械管
    制條例第十一條第四項之未經許可寄藏其他可發射金屬或子彈具有殺傷力之槍枝
    罪處斷。又其先後於九十二年十一月間某日及九十三年一月二十日二次受託寄藏
    管制槍枝之行為，時間緊接，所犯係構成要件相同之罪，顯係基於概括之犯意反
    覆為之，為連續犯，應依刑法第五十六條之規定，論以一罪並加重其刑。又寄藏
    係指受託寄存並為藏匿，受託保管之人於事理本質上當然持有該標的物，故保管
    本身即為寄藏概念之核心，其因保管本身所為之持有，即為寄藏之當然結果（最
    高法院七十四年台上字第三四００號判例意旨參照），是持有行為既為寄藏行為
    之當然結果，自不另就被告持有槍彈之行為予以論罪。被告因前開所述運輸海洛
    因被查獲遭羈押，在偵查中主動向檢察官供出運輸海洛因之共犯乙○○，而由檢
    察官命臺北市調處偵查員帶同被告至住處取乙○○身分之基本資料，被告在臺北
    市調處偵查員未發覺此部分寄藏槍彈犯行前，主動向偵查員表明寄藏槍彈並報繳
    持有之全部槍彈等情，業據被告於偵查中供述：（問：小白的身分？）小白的證
    件現仍在伊家，（問：下午去你家找的到證件？）可以，（問：你自願讓我們至
    你家搜索？）願意，（問：你主動交出什麼東西？）改造手槍三把及子彈六發及
    火藥二包等語（見臺灣桃園地方法院九十三年度偵字第二四五０號偵查卷宗第四
    十八頁），並有同意搜索書一紙附於上開偵查卷宗可稽，該同意搜索書載明：「
    同意配合調查局臺北市調查處人員至我臺中市○○路一三五號住處搜索，並主動
    報繳丁○○寄藏我住處改造手槍三把、信號彈六顆、九０子彈三六顆、黑色火藥
    二包」等語（見上開偵查卷宗第五十三頁），故應堪認定被告此部分合於自首要
    件並報繳持有之全部槍彈，但被告寄藏槍、彈及彈藥主要組成零件之數量非屬單
    一，且其係因另案運輸海洛因被查獲後，為了供出共犯才自首本件，自不宜免除
    其刑，應依槍砲彈藥刀械管制條例第十八條第一項前段、刑法第六十二條但書、
    第六十六條但書之規定減輕其刑，並先加後減之。公訴意旨雖認被告寄藏除事實
    一所載外，尚有寄藏如附表二所示之改造玩具手槍一枝、子彈三十五顆、信號彈
    六顆。但上開物品經送驗結果，如附表二編號一所示之手槍係仿ＧＬＯＣＫ廠二
    七型半自動手槍製造之玩具手槍，經檢視，槍管內具阻鐵，無法供發射彈丸使用
    ，認不具殺傷力，附表二編號二至六所示之子彈共三十五顆，其中十四顆均係玩
    具金屬彈殼，三顆均係土造金屬彈殼，一顆係由玩具金屬彈殼加裝直徑六點八ｍ
    ｍ土造金屬彈頭組合而成改造子彈，經實際試射，可擊發，惟發射動能甚微，認
    不具殺傷力，十顆均係具子彈外型之實心金屬物，不具底火、火藥，非為子彈之
    完整結構，認不具殺傷力，七顆認均係土造子彈（直徑約八點八ｍｍ金屬彈頭）
    ，經採樣二顆試射結果，一顆無法擊發，一顆可擊發，惟發射動能甚微，而認不
    具殺傷力，附表二編號七所示之信號彈六顆，經檢視及Ｘ光透視後，認均係小型
    信號彈，為NICO牌信號彈發射器專用之小型信號彈，尺寸均為四五ｍｍ，直徑均
    為一六ｍｍ，未發現改裝或變造之情事，均為原廠製品，信號彈原供發射產生火
    焰信號用於求救、位置標定等之正當用途，依據臺北地區七十六年第二次檢警聯
    繫會議決議，信號彈非屬槍砲彈藥刀械管制條例所列管之子彈或爆裂物，有內政
    部警政署刑事警察局九十三年三月三日刑鑑字第０九三００四二一一五號函、九
    十三年十月二十一日刑鑑字第０九三０一七００九八號鑑驗通知書、九十三年十
    一月一日刑偵五字第０九三０二一八五二八號鑑驗通知書各一份附卷可稽。從而
    ，如附表二所示之物均非屬槍砲彈藥刀械管制條例所規定之具有殺傷力之玩具手
    槍及子彈，自不就該部分論以未經許可寄藏其他可發射金屬或子彈具有殺傷力之
    槍枝及子彈罪，被告寄藏即無犯罪可言，惟因依公訴意旨認與前揭起訴論科之寄
    藏槍彈行為部分具有同一案件之關係，故爰不另為無罪之諭知。
四、按海洛因屬於毒品危害防制條例第二條第二項所列之第一級毒品，且經行政院公
    告為「甲類第四款之管制進出口物品」。故被告就事實二所為，核係犯犯毒品危
    害防制條例第四條第一項之運輸第一級毒品罪及懲治走私條例第二條第一項之私
    運管制物品進口罪。被告非法持有第一級毒品海洛因之低度行為為運輸毒品之高
    度行為所吸收，不另論罪。本案是共犯丁○○、乙○○邀約被告走私毒品海洛因
    入境，並且在泰國地區由姓名年籍不詳綽號「阿義」之成年男子交付毒品予被告
    ，已如前述，可見被告與丁○○、乙○○、綽號「阿義」之人間，互有犯意聯絡
    及行為分擔，均為共同正犯。被告所犯前開二罪名，乃以一行為而同時觸犯之，
    為想像競合犯，應依刑法第五十五條規定，從一較重之運輸第一級毒品罪處斷。
    被告於事實欄二所犯上開毒品危害防制條例第四條第一項之罪與事實欄一所犯槍
    砲彈藥刀械管制條例第十一條第四項之罪間，犯意各別行為互殊，應分論並罰。
    又按犯第四條第一項之罪，供出毒品來源，因而破獲者，得減輕其刑，毒品危害
    防制條例第十七條固有明文；惟該條文所謂「供出毒品來源，因而破獲者」，依
    其立法目的，係指供出共犯以外之前手，並因而破獲者而言，若僅供出自己所販
    賣、運輸、製造、持有或施用之毒品放置處所及共犯為何人在內，此僅屬自白犯
    罪之證據何在及共犯為誰而已，並不能執此適用上開規定而減輕其刑（司法院八
    二廳刑一字第二一七一七號函文可資參照），故毒品危害防制條例第十七條之立
    法意旨重在鼓勵具體供出其上游販毒者，俾使追查該毒梟前手及其上游毒品，以
    杜絕毒品之蔓延與氾濫，倘僅供出共犯為何人，但尚未進而查獲毒梟前手或其上
    游毒品者，仍不得執此邀本條規定之寬減。被告雖於偵、審中供出丁○○、乙○○邀約其走私海洛因等情，惟該等二人於本案中係居於共犯之地位，真正屬於毒
    品來源者，乃係姓名年籍不詳綽號「阿義」之男子，是以被告雖供出共犯丁○○
    、乙○○，但該等二人並非毒品來源者，尚無以執此適用上開規定而減輕其刑。
    另本院亦將被告於偵、審中所供述共犯丁○○、乙○○涉案之情節及內容函請臺
    灣桃園地方法院檢察署檢察官另案偵辦，併此敘明。
五、爰審酌被告非法寄藏有殺傷力之槍彈及彈藥主要組成零件，對於他人之身體、生
    命安全造成之威脅及社會治安之危害程度不小，惟其坦承犯行犯罪後態度良好等
    一切情狀，量處如主文所示之刑，並就併科罰金部分，諭知易服勞役之折算標準
    。又被告共同運輸海洛因部分，係受邀參與，並非首謀，惟其僅因積欠丁○○、
    乙○○共八萬元，即同意受邀參與運輸海洛因，運輸入境之數量淨重達八百二十
    三點一三公克、純質淨重達六百五十五點九五公克，數量甚鉅，對社會可能造成
    危害甚大，又走私所運輸之毒品在流入市面前即時查獲等一切情狀，量處如主文
    所示之刑，並依刑法第三十七條第一項之規定，宣告褫奪公權終身。且就被告上
    開所犯，定其應執行之刑，且併諭知罰金易服勞役之折算標準。扣案如附表一編
    號一、二所示之手槍經送鑑定，均係可發射子彈具有殺傷力之改造玩具手槍，如
    附表一編號三所示之制式子彈亦具有殺傷力，如附表一編號四所示之黑色火藥二
    包，係雙基發射火藥為彈藥之主要組成零件種類，分有前開鑑定報告書在卷可憑
    ，均屬違禁物，應依刑法第三十八條第一項第一款之規定宣告沒收。另如附表二
    編號一至六所示之槍、彈，均不具殺傷力，附表二編號七所示之信號彈亦非屬槍
    砲彈藥刀械管制條例所列管之子彈或爆裂物，均不予宣告沒收。又扣案如附表三
    編號一所示之海洛因，係毒品危害防制條例第二條第二項第一款所列之第一級毒
    品，應依毒品危害防制條例第十八條第一項前段規定，宣告沒收銷燬之；如附表
    三編號二所示之包裹上開海洛因之外包裝袋（空包裝總重為五十二點零五公克）
    係用於包裹毒品，防止毒品漏逸、潮濕，以便於攜帶運輸，為供運輸毒品所用之
    物，雖均因係包裝上開海洛因而與之密切接觸，然既經鑑定機關就之與海洛因分
    別鑑析其重量，有前開法務部調查局鑑定通知書可憑，足證與毒品並無不可析離
    之關係，而如附表三編號三所示之行動電話二具，其中一支係被告所有，一支係
    乙○○所有而交付被告使用，該二支行動電話被告均有作為聯絡運輸海洛因事宜
    之用，又如附表三編號四所示之黑色涼鞋一雙，係共犯即綽號「阿義」之人交付
    被告，且供藏放海洛因以利運輸犯罪所用之物，故如附表三編號二至四所示之物
    均應依毒品危害防制條例第十九條第一項之規定予以宣告沒收；又未扣案如附表
    三編號五、六所示被告用以夾藏海洛因之褐色涼鞋一支，及放置上開夾藏海洛因
    之褐色涼鞋之紅色行李箱一只，亦屬被告本件犯罪所用之物，應併依毒品危害防
    制條例第十九條第一項規定宣告沒收之，如不能沒收時，應追徵其價額。至於如
    附表四所示之物，均非供運輸毒品直接所用之物，毋庸宣告沒收；又乙○○交付
    被告機票、食宿費用共五萬元，僅係被告於泰國期間日常食宿支用，且機票亦已
    被消費，本身並無價值，均非供運輸毒品直接所用之物，且性質上亦非被告犯罪
    所得之財物，自亦不予宣告沒收。
據上論斷，應依刑事訴訟法第二百九十九條第一項前段，槍砲彈藥刀械管制條例第十
一條第四項、第十二條第四項、第十三條第四項，毒品危害防制條例第四條第一項、
第十八條第一項前段、第十九條第一項，懲治走私條例第二條第一項、第十一條，刑
法第十一條前段、第二十八條、第五十六條、第五十五條、第四十二條第二項、第三
十八條第一項第一款、第三十七條第一項、第五十一條第四款，罰金罰鍰提高標準條
例第二條，現行法規所定貨幣單位折算新臺幣條例第二條，判決如主文。
中　　　華　　　民　　　國　　九十三　　年　　 十二 　　月　　十五  　　日
                              臺灣桃園地方法院刑事第五庭
                                  審判長法  官  潘政宏
                                        法  官  周炳全
                                        法  官  張明儀
右正本證明與原本無異。
如不服本判決，應於送達後十日內，向本院提出上訴狀。
                                        書記官  王嘉麒
中　　　華　　　民　　　國　　九十三　　年　　 十二 　　月　　十六  　　日
附表一：
┌──┬────────────┬────┬──────────────┐
│編號│  物    品    名    稱  │數    量│  備                    註  │
├──┼────────────┼────┼──────────────┤                        │        │                            │
│ 一 │改造玩具手槍（槍枝管制編│    一把│仿BERETTA廠84型半自動手槍製 │
│    │號0000000000）          │        │造之玩具手槍（含彈匣一個）換│
│    │                        │        │裝土造金屬槍管而成之改造手槍│
│    │                        │        │，機械性能良好，可擊發適用子│
│    │                        │        │彈，認具殺傷力。            │                        │        │                            │
├──┼────────────┼────┼──────────────┤
│ 二 │改造玩具手槍（槍枝管制編│    一把│仿轉輪手槍製造之玩具手槍車通│
│    │號0000000000）          │        │槍管及轉輪彈倉內阻鐵而成之改│
│    │                        │        │造手槍，機械性能良好，可擊發│
│    │                        │        │適用之子彈，認具殺傷力。    │                        │        │                            │
├──┼────────────┼────┼──────────────┤
│ 三 │口徑9mm制式子彈         │    一顆│具有殺傷力。                │                            │
├──┼────────────┼────┼──────────────┤                        │        │                            │
│ 四 │黑色火藥                │    二包│均檢出硝化甘油、硝化纖維，認│
│    │                        │        │係雙基發射火藥，係屬槍砲彈藥│
│    │                        │        │刀械管制條例所列管之物。    │
└──┴────────────┴────┴──────────────┘
附表二：
┌──┬────────────┬────┬──────────────┐
│編號│  物    品    名    稱  │數    量│  備                    註  │
├──┼────────────┼────┼──────────────┤
│ 一 │改造玩具手槍（槍枝管制編│    一把│仿GLOCK廠27型半自動手槍製造 │
│    │號0000000000）          │        │之玩具手槍，槍管內具阻鐵，無│
│    │                        │        │法供發射彈丸使用，認不具殺傷│
│    │                        │        │力。                        │                         │    │                        │        │                            │    │                        │        │                            │
├──┼────────────┼────┼──────────────┤
│ 二 │玩具金屬彈殼            │  十四顆│                            │
├──┼────────────┼────┼──────────────┤
│ 三 │土造金屬彈殼            │    三顆│                            │
├──┼────────────┼────┼──────────────┤
│ 四 │改造子彈                │    一顆│由玩具金屬彈殼加裝直徑6.8mm │
│    │                        │        │之土造金屬彈頭組合而成之改造│
│    │                        │        │子彈，經實際試射，可擊發，惟│
│    │                        │        │發射動能甚微，認不具殺傷力。│
├──┼────────────┼────┼──────────────┤
│ 五 │改造子彈                │    十顆│具子彈外型之實心物金屬物，不│
│    │                        │        │具底火、火藥，非為子彈之完整│
│    │                        │        │結構，認不具殺傷力。        │
├──┼────────────┼────┼──────────────┤
│ 六 │改造子彈                │    七顆│由土造子彈（具直徑約8.8mm金 │
│    │                        │        │屬彈頭），經採樣二顆試射結果│
│    │                        │        │，一顆無法擊發，認不具殺傷力│
│    │                        │        │，一顆可擊發，惟發射動能甚微│
│    │                        │        │，認不具殺傷力。            │
├──┼────────────┼────┼──────────────┤
│ 七 │信號彈                  │    六顆│經檢視及X光透視後，認均係小 │
│    │                        │        │型信號彈，為NICO牌信號彈發射│
│    │                        │        │器專用之小型信號彈，尺寸均為│
│    │        　　　　　　　　│        │45 mm，直徑均為16mm。未發現 │
│    │                        │        │有改裝或變造之情事，均為原廠│
│    │                        │        │製品。信號彈原供發射產生火焰│
│    │                        │        │信號用於求救、位置標定等之正│
│    │                        │        │當用途，依據臺北地區七十六年│
│    │                        │        │第二次檢警聯繫會議決議，信號│
│    │                        │        │彈非屬槍砲彈藥刀械管制條例所│
│    │                        │        │列管之子彈或爆裂物。        │
└──┴────────────┴────┴──────────────┘
附表三：
┌──┬─────┬───┬───┬───────────────────┐
│編號│品　　　名│數　量│單　位│　備　             註　　　　　　　   │
├──┼─────┼───┼───┼───────────────────┤
│一　│海洛因    │三    │　包　│合計淨重823.13公克，純度79.69﹪，純質 │
│    │          │　    │      │淨重655.95公克                        │
├──┼─────┼───┼───┼───────────────────┤
│二  │包裝袋    │三    │  個  │包裝編號一海洛因之包裝袋（總重52.05公 │
│    │          │      │      │克）                                  │
├──┼─────┼───┼───┼───────────────────┤
│三  │手機      │二    │  支  │藍色Nokia行動電話為被告所有，銀黑色   │
│    │          │      │      │Nokia行動電話為乙○○所有交由被告使   │
│    │          │      │      │用，均有用以聯絡本案運輸海洛因事宜    │
├──┼─────┼───┼───┼───────────────────┤
│四  │黑色涼鞋  │一    │  雙  │鞋跟各夾藏海洛因一包                  │
│    │          │      │      │                                      │
├──┼─────┼───┼───┼───────────────────┤
│五  │褐色涼鞋  │一    │  支  │鞋跟夾藏海洛因一包，該褐色涼鞋未扣案  │
│    │          │      │      │                                      │
├──┼─────┼───┼───┼───────────────────┤
│六  │紅色行李箱│一    │  只  │放置編號五褐色涼鞋之行李箱，未扣案    │
│    │          │      │      │                                      │
└──┴─────┴───┴───┴───────────────────┘
附表四：
┌──┬─────┬───┬───┬───────────────────┐
│編號│品　　　名│數　量│單　位│　備　             註　　　　　　　   │
├──┼─────┼───┼───┼───────────────────┤
│一　│外幣　    │五    │　張　│美金一元三張、泰銖五十元一張、中國人民│
│    │　        │　    │      │幣二角一張                            │
├──┼─────┼───┼───┼───────────────────┤
│二  │信用卡    │二    │  張  │                                      │
│    │          │      │      │                                      │
├──┼─────┼───┼───┼───────────────────┤
│三  │駕照      │一    │  張  │                                      │
│    │          │      │      │                                      │
├──┼─────┼───┼───┼───────────────────┤
│四  │行照      │一    │  張  │                                      │
│    │          │      │      │                                      │
├──┼─────┼───┼───┼───────────────────┤
│五  │護照      │一    │  本  │                                      │
│    │          │      │      │                                      │
├──┼─────┼───┼───┼───────────────────┤
│六  │黑色背包  │一    │  個  │用以放置附表三編號三之二支行動電話    │
│    │          │      │      │                                      │
└──┴─────┴───┴───┴───────────────────┘
附錄本案論罪科刑依據之法條：
槍砲彈藥刀械管制條例第十一條
未經許可，製造、販賣或運輸第四條第一項第一款所稱其他可發射金屬或
子彈具有殺傷力之各式槍砲者，處五年以上有期徒刑，併科新臺幣一千萬
元以下罰金。
未經許可，轉讓、出租或出借前項所列槍砲者，處三年以上十年以下有期
徒刑，併科新臺幣七百萬元以下罰金。
意圖供自己或他人犯罪之用，而犯前二項之罪者，處無期徒刑或七年以上
有期徒刑，併科新臺幣一千萬元以下罰金。
未經許可，持有、寄藏或意圖販賣而陳列第一項所列槍砲者，處一年以上
七年以下有期徒刑，併科新臺幣七百萬元以下罰金。
第一項至第三項之未遂犯罰之。
槍砲彈藥刀械管制條例第十二條
未經許可，製造、販賣或運輸子彈者，處一年以上七年以下有期徒刑，併
科新台幣五百萬元以下罰金。
未經許可，轉讓、出租或出借子彈者，處六月以上五年以下有期徒刑，併
科新台幣三百萬元以下罰金。
意圖供自己或他人犯罪之用，而犯前二項之罪者，處三年以上十年以下有
期徒刑，併科新台幣七百萬元以下罰金。
未經許可，持有、寄藏或意圖販賣而陳列子彈者，處五年以下有期徒刑，
併科新台幣三百萬元以下罰金。
第一項至第三項之未遂犯罰之。
槍砲彈藥刀械管制條例第十三條
未經許可，製造、販賣或運輸槍砲、彈藥之主要組成零件者，處三年以上
十年以下有期徒刑，併科新台幣七百萬元以下罰金。
未經許可，轉讓、出租或出借前項零件者，處一年以上七年以下有期徒刑
，併科新台幣五百萬元以下罰金。
意圖供自己或他人犯罪之用，而犯前二項之罪者，處五年以上有期徒刑，
併科新台幣一千萬元以下罰金。
未經許可，持有、寄藏或意圖販賣而陳列第一項所列零件者，第六月以上
五年以下有期徒刑，併科新台幣三百萬元以下罰金。
第一項至第三項之未遂犯罰之。
毒品危害防制條例第四條第一項
製造、運輸、販賣第一級毒品者，處死刑或無期徒刑；處無期徒刑者，得
併科新臺幣一千萬元以下罰金。
毒品危害防制條例第十八條第一項
查獲之第一、二級毒品及專供製造或施用第一、二級毒品之器具，不問屬
於犯人與否，均沒收銷燬之；查獲之第三、四級毒品及製造或施用毒品之
器具，無正當理由而擅自持有者，均沒入銷燬之。但合於醫藥、研究或訓
練之用者，得不予銷燬。
毒品危害防制條例第十九條
犯第四條至第九條、第十二條、第十三條或第十四條第一項、第二項之罪
者，其供犯罪所用或因犯罪所得之財物，均沒收之，如全部或一部不能沒
收時，追徵其價額或以其財產抵償之。
懲治走私條例第二條
私運管制物品進口、出口逾公告數額者，處七年以下有期徒刑，得併科新
臺幣三百萬元以下罰金。
以犯前項之罪為常業者，處三年以上十年以下有期徒刑，得併科新臺幣五
百萬元以下罰金。
第一項之未遂犯罰之。
第一項所稱管制物品及其數額，由行政院公告之。
懲治走私條例第十一條
走私行為之處罰，海關緝私條例及本條例無規定者，適用刑法或其他有關
法律。
